---
title: "Data analyisis"
author: 'Belén Elías y Alexander Benites'
date: "01-2024"
subtitle: 'Revista Elecciones - ONPE'
output:
  html_document: default
  pdf_document: default
---

Data: <http://datasets.americasbarometer.org/database/index.php?freeUser=true>.
Peru Wave 2023

**Dependent variable:**

+ ING4 -> Puede que la democracia tenga problemas, pero es mejor que cualquier otra forma de gobierno. ¿Hasta qué punto está de acuerdo o en desacuerdo con esta frase?
(Scale: 1 - 7)

**Independent variables:**

+ JC13 -> Frente a mucha delincuencia... Se justificaría que los militares tomen el poder por un golpe de Estado
+ JC13 -> Frente a mucha corrupción... Se justificaría que los militares tomen el poder por un golpe de Estado

+ JC15A -> ¿Cree usted que cuando el país enfrenta momentos muy difíciles, se justifica que el presidente del país cierre el Congreso y gobierne sin Congreso?
+ JC16A -> ¿Cree usted que cuando el país enfrenta momentos muy difíciles se justifica que el presidente del país disuelva la Corte Suprema de Justicia y gobierne sin la Corte Suprema de Justicia?

+ CSES6N -> Tener un líder fuerte en el gobierno, incluso si ese líder no cumple del todo con las reglas para conseguir resultados, ¿usted diría que es muy bueno, bueno, ni bueno ni malo, malo o muy malo como forma de gobierno para nuestro país?


+ POP101 -> Para el progreso del país es necesario que nuestros presidentes limiten la voz y el
voto de los partidos de la oposición. ¿Hasta qué punto está de acuerdo o en desacuerdo?
+ POP107 -> El pueblo debe gobernar directamente y no a través de los representantes electos. ¿Hasta qué punto está de acuerdo o en desacuerdo?


+ D3 -> Hay personas que siempre hablan mal de la forma de gobierno de Perú, no sólo del gobierno de turno, sino del sistema de gobierno. ¿Con qué firmeza aprueba o desaprueba usted que estas personas puedan postularse para cargos públicos?
+ D4 -> ¿Con qué firmeza aprueba o desaprueba usted que estas personas salgan en la televisión para dar un discurso?


**Control variables:**

+ ED -> Nivel educativo
+ Q1 -> Género
+ IDIO2 -> Consideración sobre situación económica personal

```{r}
library(rio)
library(car)
library(ggplot2)
library(modelsummary)
library(margins)
library(stringr)
library(ggeffects)
```

```{r}
lapop23 = import("PER_2023_LAPOP_AmericasBarometer_v1.0_w.dta")
```

```{r}
data = lapop23[,c("idnum","wt","wave","estratopri","upm","ing4","q2","ur","q1tc_r","soct2","idio2","jc10","jc13","jc15a","jc16a","cses6n","pop101","pop107","dem30","d3","d4","edre")]

names(data) = c("idnum","wt","wave","estratopri","upm","democracy","edad","ur","genero","sit_pais","economia","militares_delincuencia","militares_corrupcion","presidente_congreso","presidente_suprema","mano_dura","pop1","pop2","per_democracy","op_cargos","op_television","educacion")
```

```{r}
#Democracia dicotómica:
data$democracyDIC = ifelse(data$democracy>4,1,0)

#Género:
data$genero = factor(data$genero, levels = c(1:2), labels = c("Hombre","Mujer"))

#Urbano y rural:
data$ur = factor(data$ur, levels = c(1:2), labels = c("Urbano","Rural"))

#Situación económica del país:
data$sit_pais = factor(data$sit_pais,
                                levels = c(1:3),
                                labels = c("Mejor","Igual","Peor"))

#Situación económica personal:
data$economia = factor(data$economia,
                                levels = c(1:3),
                                labels = c("Mejor","Igual","Peor"))

#Militares:
data$militares_delincuencia=car::recode(data$militares_delincuencia, "1=1 ; 2=0")
data$militares_delincuencia = factor(data$militares_delincuencia,
                                       levels = c(0:1),
                                       labels = c("No se justifica","Sí se justifica"))

data$militares_corrupcion=car::recode(data$militares_corrupcion, "1=1 ; 2=0")
data$militares_corrupcion = factor(data$militares_corrupcion,
                                       levels = c(0:1),
                                       labels = c("No se justifica","Sí se justifica"))

#Presidente y tomas de poder:
data$presidente_congreso=car::recode(data$presidente_congreso, "1=1 ; 2=0")
data$presidente_congreso = factor(data$presidente_congreso,
                                       levels = c(0:1),
                                       labels = c("No se justifica","Sí se justifica"))

data$presidente_suprema=car::recode(data$presidente_suprema, "1=1 ; 2=0")
data$presidente_suprema = factor(data$presidente_suprema,
                                       levels = c(0:1),
                                       labels = c("No se justifica","Sí se justifica"))

#Mano dura:
data$mano_duraT = factor(ifelse(data$mano_dura < 3,1,
                                ifelse(data$mano_dura == 3,2,
                                       ifelse(data$mano_dura>3,3,0))))
data$mano_duraT = factor(data$mano_duraT, levels = c(1:3), labels = c("Bueno","Ni bueno ni malo",
                                                                      "Malo"))  
  
data$mano_dura = car::recode(data$mano_dura, "1:2=1; 3:5=0")
data$mano_dura = factor(data$mano_dura,
                                       levels = c(0:1),
                                       labels = c("Malo","Bueno"))

#PER es una democracia:
data$per_democracy = factor(data$per_democracy, levels = c(1:2), labels = c("Sí","No"))

#Populismo dummies:
data$pop1DIC = factor(ifelse(data$pop1 >4,1,0))
data$pop1DIC = factor(data$pop1DIC, levels = c(0:1), labels = c("No","Sí"))

data$pop2DIC = factor(ifelse(data$pop2 >4,1,0))
data$pop2DIC = factor(data$pop2DIC, levels = c(0:1), labels = c("No","Sí"))
```

#### Análisis de regresión:

##### Golpes militares y democracia:

```{r}
set.seed(2019)

### first hypothesis
h1=formula(democracyDIC~militares_delincuencia)
h2=formula(democracyDIC~militares_delincuencia+economia+educacion+edad+genero+ur)

### with controls:
h3=formula(democracyDIC~militares_corrupcion)
h4=formula(democracyDIC~militares_corrupcion+economia+educacion+edad+genero+ur)

#regression
rlog1=glm(h1, data=data,family = binomial)
rlog2=glm(h2, data=data,family = binomial)
rlog3=glm(h3, data=data,family = binomial)
rlog4=glm(h4, data=data,family = binomial)

modelrl=list('Golpes militares [Delincuencia]'=rlog1,
             'Golpes militares [Delincuencia y controles]'=rlog2,
             'Golpes militares [Corrupción]'=rlog3,
             'Golpes militares [Corrupción y controles]'=rlog4)

summary(rlog2)
summary(rlog4)
```

```{r}
# formato creado para modelsummary
formatoNumero = function(x) format(x, digits = 4, scientific = FALSE)
modelsummary(modelrl,
             fmt=formatoNumero, # usa función que creé antes
             exponentiate = T, # coeficientes sin logaritmo
             statistic = 'conf.int', # mostrar ICs
             title = "Regresión Logística (Coeficientes Exponenciados)",
             stars = TRUE,
             output = "kableExtra")
```

```{r}
ame01 = data.frame(summary(margins(rlog2)))
ame02 = data.frame(summary(margins(rlog4)))
ame01$type = "Militares-Delincuencia" 
ame02$type = "Militares-Corrupción" 
ame01$type2 = "Autoritario" 
ame02$type2 = "Autoritario" 
```







##### Concentración del poder y democracia:

```{r}
set.seed(2019)

data$economia=relevel(data$economia,ref = "Peor")

### first hypothesis
h1=formula(democracyDIC~presidente_suprema)
h2=formula(democracyDIC~presidente_suprema+economia+educacion+edad+genero+ur)


h3=formula(democracyDIC~presidente_congreso)
h4=formula(democracyDIC~presidente_congreso+economia+educacion+edad+genero+ur)

#regression
rlog1=glm(h1, data=data,family = binomial)
rlog2=glm(h2, data=data,family = binomial)
rlog3=glm(h3, data=data,family = binomial)
rlog4=glm(h4, data=data,family = binomial)

modelrl=list('Concentración el poder [Corte Suprema]'=rlog1,
             'Concentración el poder [Corte Suprema y controles]'=rlog2,
             'Concentración el poder [Congreso]'=rlog3,
             'Concentración el poder [Congreso y controles]'=rlog4)

summary(rlog2)
summary(rlog4)
```

```{r}
modelsummary(modelrl,
             fmt=formatoNumero, # usa función que creé antes
             exponentiate = T, # coeficientes sin logaritmo
             statistic = 'conf.int', # mostrar ICs
             title = "Regresión Logística (Coeficientes Exponenciados)",
             stars = TRUE,
             output = "kableExtra")
```

```{r}
ggpredict(rlog2, terms = "presidente_suprema") %>% 
  plot()
```

```{r}
ggpredict(rlog2, terms = "presidente_suprema")
```

```{r}
ame11 = data.frame(summary(margins(rlog2)))
ame12 = data.frame(summary(margins(rlog4)))
ame11$type = "Engrandecimiento - Corte Suprema"
ame12$type = "Engrandecimiento - Congreso"
ame11$type2 = "Autoritario" 
ame12$type2 = "Autoritario" 
```

Interpretación:



##### Mano dura y democracia:

```{r}
set.seed(2019)

data$economia=relevel(data$economia,ref = "Peor")

### first hypothesis
h1=formula(democracyDIC~mano_dura)
h2=formula(democracyDIC~mano_dura+economia+educacion+edad+genero+ur)

#regression
rlog1=glm(h1, data=data,family = binomial)
rlog2=glm(h2, data=data,family = binomial)

summary(rlog1)
summary(rlog2)
```

```{r}
modelrl=list('Mano dura'=rlog1,
             'Mano dura y controles'=rlog2)

modelsummary(modelrl,
             fmt=formatoNumero, # usa función que creé antes
             exponentiate = T, # coeficientes sin logaritmo
             statistic = 'conf.int', # mostrar ICs
             title = "Regresión Logística (Coeficientes Exponenciados)",
             stars = TRUE,
             output = "kableExtra")
```

```{r}
ggpredict(rlog2, terms = "mano_dura")
ggpredict(rlog2, terms = "mano_dura") %>% 
  plot()
```

```{r}
ame2=data.frame(summary(margins(rlog2)))
ame2$type = "Mano dura"
ame2$type2 = "Iliberal" 
```

Interpretación:


##### Populismo y democracia:

```{r}
set.seed(2019)

data$economia=relevel(data$economia,ref = "Peor")

### first hypothesis
h1=formula(democracyDIC~pop1DIC)
h2=formula(democracyDIC~pop1DIC+economia+educacion+edad+genero+ur)

h3=formula(democracyDIC~pop2DIC)
h4=formula(democracyDIC~pop2DIC+economia+educacion+edad+genero+ur)

#regression
rlog1=glm(h1, data=data,family = binomial)
rlog2=glm(h2, data=data,family = binomial)
rlog3=glm(h3, data=data,family = binomial)
rlog4=glm(h4, data=data,family = binomial)

modelrl=list('Populismo [Limitar oposición]'=rlog1,
             'Populismo [Limitar oposición y controles]'=rlog2,
             'Populismo [Gobierno directo]'=rlog3,
             'Populismo [Gobierno directo y controles]'=rlog4)

summary(rlog2)
summary(rlog4)
```

```{r}
modelsummary(modelrl,
             fmt=formatoNumero, # usa función que creé antes
             exponentiate = T, # coeficientes sin logaritmo
             statistic = 'conf.int', # mostrar ICs
             title = "Regresión Logística (Coeficientes Exponenciados)",
             stars = TRUE,
             output = "kableExtra")
```

```{r}
ggpredict(rlog2, terms = "pop1DIC")
ggpredict(rlog2, terms = "pop1DIC") %>% 
  plot()
```
```{r}
ggpredict(rlog4, terms = "pop2DIC")
ggpredict(rlog4, terms = "pop2DIC") %>% 
  plot()
```

```{r}
ame3=data.frame(summary(margins(rlog2)))
ame4=data.frame(summary(margins(rlog4)))
ame3$type = "Limitar oposición"
ame4$type = "Gobierno directo"
ame3$type2 = "Iliberal" 
ame4$type2 = "Iliberal" 
```


#### Gráficas:

```{r}
ameFINAL = rbind(ame01,ame02)
ameFINAL = rbind(ameFINAL,ame11)
ameFINAL = rbind(ameFINAL,ame12)
ameFINAL = rbind(ameFINAL,ame2)
ameFINAL = rbind(ameFINAL,ame3)
ameFINAL = rbind(ameFINAL,ame4)

#Variables with statistical significance:
ameFINAL = ameFINAL[c(6,13,20,27,34,41,48),]
```

```{r message=FALSE,eval=TRUE,fig.show='hold',fig.width=8,fig.height=7}
p = ggplot(ameFINAL ,aes(x=type, y=AME, group=type2, linetype = type2)) + 
  geom_point() +
  geom_errorbar(width=0, aes(ymin=lower, ymax=upper)) +
        
          geom_point(shape=21, size=2)+
          
        geom_hline(yintercept=0, linetype="dashed", 
                color = "red", size=1) +
  
          ylim(-0.2,0.3) +
  
  labs(x=" ", y="Average Marginal Effects", linetype=" ") +
  
  scale_x_discrete(labels = function(x) str_wrap(x, width = 13)) +
  
  theme_bw() + theme(legend.position="bottom") 

p 
```

